【裁判字號】    94,訴,1259
【裁判日期】    950106
【裁判案由】    給付借款
【裁判全文】
臺灣臺南地方法院民事判決              94年度訴字第1259號
原      告  台灣中小企業銀行股份有限公司
法定代理人  丁○○
訴訟代理人  戊○○
被      告  乙○○
            丙○○
            甲○○
上列當事人間請求給付借款事件，經本院於民國95年1月5日言詞
辯論終結，判決如下：
    主      文
被告應連帶給付原告新臺幣柒拾伍萬貳仟柒佰陸拾壹元，及自民
國九十四年五月二十四日起至清償日止，按年息百分之七點六七
計算之利息，暨自民國九十四年六月二十五日起至民國九十四年
十二月二十四日止，按上開利率百分之十，自民國九十四年十二
月二十五日起至清償日止，按上開利率百分之二十計付之違約金
。
被告乙○○應給付原告新臺幣玖萬玖仟肆佰參拾壹元，及其中新
臺幣玖萬捌仟貳佰伍拾壹元部分，自民國九十四年七月七日起至
清償日止，按年息百分之十五計算之利息，暨自民國九十四年七
月二十二日起至清償日止，其逾期在六個月以內者，按上開利率
百分之十，逾期超過六個月者，按上開利率百分之二十計付之違
約金。
被告乙○○應給付原告新臺幣柒萬伍仟零壹元，及自民國九十四
年五月二十四日起至清償日止，按年息百分之十五計算之利息。
訴訟費用由被告連帶負擔百分之八十一，由被告乙○○負擔百分
之十九。
本判決第一項於原告以新臺幣貳拾伍萬壹仟元為被告供擔保後，
得假執行。
本判決第二項於原告以新臺幣參萬肆仟元為被告乙○○供擔保後
，得假執行
本判決第三項於原告以新臺幣貳萬伍仟元為被告乙○○供擔保後
，得假執行。
    事實及理由
一、本件被告均未於言詞辯論期日到場，核均無民事訴訟法第38
    6條所列各款情形，爰依原告之聲請，由其一造辯論而為判
    決。
二、本件原告起訴主張：
（一）被告乙○○於民國93年2月24日邀同被告丙○○、甲○○
      為連帶保證人，向原告借款新臺幣（下同）800,000元，
      約定借款期間為5年，第1年按月繳付利息，第2年起共分
      48期，每1個月為1期，按月平均攤還本金及利息，利息約
      定按年息百分之3加上郵政儲金一年期定期儲蓄儲金利率
      計算，若借款人按期履行清償借款義務，則利息中郵政儲
      金一年期定存利率部分由政府補貼，借款人負擔年息百分
      之3之利息，若逾期還款則借款人應按年息百分之3加上郵
      政儲金一年期定存利率，再加上年息百分之3計算遲延利
      息。遲延履行時，除按上開利率計息外，逾期在六個月以
      內者，依上開利率百分之10，逾期超過六個月部分，依上
      開利率百分之20計付違約金；又任何一宗債務不依約清償
      本金時，被告即喪失期限利益，視為全部到期，應一次全
      部清償。本件借款貸放後，被告對於94年6月24日到期之
      借款即未能依約清償，利息僅繳到94年5月23日止，尚欠
      借款本金752,761元。當時郵政儲金一年期定期儲蓄儲金
      利率為年息百分之1點67，因之本筆借款遲延給付時，利
      率為年息百分之7點67（1.67+6=7.67），原告自得依消費
      借貸契約及連帶保證契約之法律關係，請求被告連帶給付
      本金、利息及違約金。
（二）被告乙○○於93年2月24日向原告聲請國際信用卡使用，
      消費額度為100,000元，被告乙○○得於96年3月31日止持
      卡消費，依約被告得於原告之特約商店簽帳消費或向辦理
      預借現金之機構預借現金，惟消費後應依原告所寄送信用
      卡消費明細表所定當期繳款截止日前向原告全部清償，或
      以循環信用方式繳付最低繳應繳金額，逾期清償者，除喪
      失期限利益，視為全部到期外，應另給付原告自結帳日起
      至清償日止，按年息百分之15計算之利息，及自繳款截止
      日之翌日起至清償日止，逾期在六個月以內者，依上開利
      率百分之10，逾期超過六個月部分，依上開利率百分之20
      計付違約金。被告乙○○對於94年7月7日結帳之消費本金
      98,251元及利息1,180元，合計99,431元，未於94年7月21
      日之繳款截止日前繳納，原告自得依信用卡使用契約之法
      律關係，請求被告乙○○給付簽帳消費款、利息及違約金
      。
（三）被告乙○○於94年2月22日向原告申請卡友樂透貸金額
      100,000元，約定借款期間1年，計分12期，每1個月為1期
      ，按月平均攤還本金，借款期間如未依約定按期繳款，應
      按年息百分之15計付遲延利息。詎被告自94年5月24日起
      即未依約繳納，依約已喪失期限利益，全部借款應視為到
      期，原告自得依消費借貸契約之法律關係，請求被告給付
      本金及利息。
（四）並聲明：1.被告應連帶給付原告752,761元，及自94年5月
      月24日起至清償日止，按年息百分之7點67計算之利息，
      暨自94年6月25日起至94年12月24日止，按上開利率百分
      之10，自94年12月25日起至清償日止，按上開利率百分之
      20計付之違約金。2.被告乙○○應給付原告99,431元，及
      其中98,251元部分，自94年7月7日起至清償日止，按年息
      百分之15計算之利息，暨自94年7月22日起至清償日止，
      其逾期在六個月以內者，按上開利率百分之10，逾期超過
      六個月者，按上開利率百分之20計付之違約金。3.被告乙
      ○○應給付原告75,001元，及自94年5月24日起至清償日
      止，按年息百分之15計算之利息。4.願供擔保，請准宣告
      假執行。
三、被告均未於言詞辯論期日到場，亦未提出書狀作何聲明或陳
    述。
四、得心證之理由：
（一）原告主張之事實，業據原告提出微型企業創業貸款契約書
      1件、借據1件、信用卡申請書1件、卡友樂透貸申請書及
      小額信用貸款約定書1件、授信約定書3件、交易查詢單6
      件、郵政儲金一年期定期儲蓄儲金放款利率歷史資料表1
      件為證，核屬相符。被告均未於言詞辯論期日到場爭執，
      復未提出任何書狀或證據資料以供本院審酌，依上開證據
      ，自堪信原告之主張為真正。
（二）從而，原告依消費借貸契約、連帶保證契約、信用卡使用
      契約之法律關係，請求：1.被告應連帶給付原告752,761
      元，及自94年5月月24日起至清償日止，按年息百分之7點
      67計算之利息，暨自94年6月25日起至94年12月24日止，
      按上開利率百分之10，自94年12月25日起至清償日止，按
      上開利率百分之20計付之違約金。2.被告乙○○應給付原
      告99,431元，及其中98,251元部分，自94年7月7日起至清
      償日止，按年息百分之15計算之利息，暨自94年7月22日
      起至清償日止，其逾期在六個月以內者，按上開利率百分
      之10，逾期超過六個月者，按上開利率百分之20計付之違
      約金。3.被告乙○○應給付原告75,001元，及自94年5月
      24日起至清償日止，按年息百分之15計算之利息，即有理
      由，應予准許。
五、原告陳明願供擔保以代釋明，聲請宣告假執行，經核無不合
    ，爰酌定相當擔保金額准許之。
六、據上論結，本件原告之訴為有理由，依民事訴訟法第385條
    第1項前段、第85條第2項、第78條、第390條第2項，判決如
    主文。
中    華    民    國    95    年    1     月    6     日
                  民事第四庭    法  官  鄭彩鳳
以上正本係照原本作成。
如對本判決上訴，須於判決送達後20日內向本院提出上訴狀。
中    華    民    國    95    年    1     月    6     日
                                書記官  凌昇裕


司法院資訊處製作；財團法人民間司法改革基金會備份。
